臺灣臺北地方法院刑事判決　　　　　　　99年度訴字第1940號
　　　　　　　　　　　　　　　　　　 100年度訴緝字第98號
公　訴　人　臺灣臺北地方法院檢察署檢察官
被　　　告　李耀宗
上列被告因毒品危害防制條例案件，經檢察官提起公訴（99年度
毒偵字第2621號、99毒偵字第4020號），被告於準備程序期日就
被訴事實均為有罪之陳述，本院合議庭裁定由受命法官獨任進行
簡式審判程序，本院判決如下：
    主  文
李耀宗施用第一級毒品，累犯，處有期徒刑拾月。扣案之第一級
毒品海洛因壹包（淨重零點捌肆公克，驗餘淨重零點捌貳公克）
、第二級毒品甲基安非他命壹包（淨重零點壹壹公克，驗餘淨重
零點零陸公克）均沒收銷燬之，包裝上開海洛因、甲基安非他命
毒品之空袋各壹個均沒收。又施用第一級毒品，累犯，處有期徒
刑柒月。又施用第二級毒品，累犯，處有期徒刑肆月。扣案之吸
食器貳支沒收。應執行有期徒刑壹年陸月。扣案之第一級毒品海
洛因壹包（淨重零點捌肆公克，驗餘淨重零點捌貳公克）、第二
級毒品甲基安非他命壹包（淨重零點壹壹公克，驗餘淨重零點零
陸公克）均沒收銷燬之，包裝上開海洛因、甲基安非他命毒品之
空袋各壹個、吸食器貳支均沒收。
    事  實
一、
（一）李耀宗前於民國95、96年間，因違反毒品危害防制條例案
      件，經本院裁定送觀察、勒戒後，於96年8月27日認無繼
      續施用毒品之傾向出所，嗣經臺灣臺北地法院檢察署檢察
      官於96年8月27日以96毒偵字第1592、2398號、96毒偵緝
      字第183、184號為不起訴處分確定。於96年間，又因違反
      毒品危害防制條例案件，經臺灣板橋地方法院以96年度訴
      字第4461號分別判處有期徒刑7月、3月，應執行有期徒刑
      8月確定；同年間，再因違反毒品危害防制條例案件，經
      本院97年度訴字第124號分別判處有期徒刑7月、3月，應
      執行有期徒刑8月確定，上開二案接續執行，而於98年5月
      5 日縮短刑期假釋出監，於98年5月30日假釋期滿未經撤
      銷，視為執行完畢。
（二）詎李耀宗於觀察勒戒執行完畢釋放後5年內，基於施用第
      一級毒品及第二級毒品之犯意，於99年7月7日，在位於新
      北市新店區○○○路31號之「安盛商務旅館」405號房內
      ，以放入玻璃球內燒烤之方式，同時施用第一級毒品海洛
      因及第二級毒品甲基安非他命1次。嗣於99年7月7日18時
      30分許，在上開地為警查獲，經徵得其同意後採集尿液送
      驗呈甲基安非他命、嗎啡陽性反應，始查知上情。並扣得
      其所有且供施用之海洛因1小包（淨重0.84公克、驗餘淨
      重0.82公克）、甲基安非他命1小包（淨重0.11公克，驗
      餘淨重0.06公克）。
（三）又李耀宗基於施用第二級毒品甲基安非他命（起訴書誤載
      為安非他命）之犯意，於99年8月12日22時許，在新北市
      新店區○○路680巷37號1樓，以點火燒烤吸食器吸食煙霧
      之方式，施用第二級毒品甲基安非他命1次。另基於施用
      第一級毒品之犯意，於99年8月13日為警採尿時回溯26小
      時內之某時許（應扣除查獲後採尿前之該段期間），在
      不詳地點，以不詳方式，施用第一級毒品海洛因1次。嗣
      於99年7月15日14時40分許，在臺北市南港區○○○路○段
      142號，因通緝為警臨檢查獲，並扣得其所有且供施用之
      吸食器2支，而查知上情。
二、案經新北市政府警察局新店分局報告臺北地方法院檢察署檢
    察官偵查起訴暨臺北市政府警察局南港分局報告臺灣士林地
    方法院檢察署檢察官呈請臺灣高等法院檢察署檢察長令轉臺
    灣臺北地方法院檢察官偵查起訴。
    理  由
一、程序部分：
    本件被告李耀宗所犯係死刑、無期徒刑或最輕本刑為3年以
    上有期徒刑以外之罪，亦非屬高等法院管轄第一審之案件，
    其於準備程序中就被訴事實均為有罪之陳述，而經本院合議
    庭裁定由受命法官獨任以簡式審判程序加以審理，則依據刑
    事訴訟法第273條之2、同法第159條第2項之規定，不適用傳
    聞法則有關限制證據能力之相關規定。
二、實體理由部分：
（一）上揭事實，業經被告於本院審理時供認犯行不諱，並當庭
      為認罪之表示（見本院100年度他字第111號卷第38頁背面
      、本院100年度訴緝字第98號卷第16頁背面），復有新北
      市政府警察局新店分局行政組臨檢紀錄表、新北市政府警
      察局新店分局搜索扣押筆錄、扣押物品目錄表、勘察採證
      同意書、新北市政府警察局新店分局查獲毒品危害防制條
      例被移送者姓名代碼對照表、查獲現場暨扣押物品照片共
      20 張、臺灣檢驗科技股份有限公司99年7月27日濫用藥物
      檢驗報告、臺灣臺北地方法院檢察署99年度青保管字第
      467 號保管單、法務部調查局濫用藥物實驗室99年10月14
      日鑑定書、內政部警政署刑事警察局99年10月21日刑鑑字
      第0990139535號鑑定書、臺北市政府警察局南港分局臨檢
      紀錄表、臺北市政府警察局南港分局搜索扣押筆錄、扣押
      物品目錄表、吸食器照片2張、臺灣尖端先進生技醫藥股
      份有限公司99年8月27日濫用藥物檢驗報告、臺北市政府
      警察局偵辦毒品案件尿液檢體委驗單、臺灣臺北地方法院
      檢察署99年度紅尿保管字第978號保管單、99年度紅保管
      字第1412號保管單等在卷可稽，堪認被告任意性之自白與
      事實相符。綜上，本件事證明確，被告施用第一、二級毒
      品之犯行，均堪予認定，均應依法論罪科刑。
（二）按海洛因、甲基安非他命分別係毒品危害防制條例第2條
      第2項第1款、第2款所規範之第一級、第二級毒品，故核
      被告所為係犯同條例第10條第1項施用第一級毒品罪及第
      10條第2項施用第二級毒品罪。其施用上揭毒品前持有第
      一級、第二級毒品之低度行為，分別為其施用之高度行為
      所吸收，均不另論罪。又犯罪事實一、（二）部分，按實
      務上毒犯施用毒品之方法甚多，實務上亦曾見人犯同時混
      合施用海洛因及甲基安非他命之案例，本件無積極證據證
      明被告係先後於不同時地施用海洛因及甲基安非他命，且
      被告陳稱其係同時施用海洛因及甲基安非他命（見本院
      100年度他字第111號卷第38頁背面），基於罪疑惟輕之法
      則，應認被告係以一行為觸犯上揭2罪名，為想像競合犯
      ，應從一重之施用第一級毒品罪論處，檢察官原認此部分
      為數罪，惟審理時業已更正為裁判上一罪，附此敘明。被
      告上開所犯二次之施用第一級毒品犯行、一次之施用第二
      級毒品犯行，犯意各別，行為互殊，應予分論併罰。末查
      被告有事實欄所載之犯罪科刑及執行情形，此有臺灣高等
      法院被告前案紀錄表存卷可按，其受有期徒刑之執行完畢
      後5年以內再故意犯本件有期徒刑以上之罪，均為累犯，
      均應依法加重其刑。爰審酌被告前有多次施用毒品等前科
      ，現亦因施用毒品案件執行中，並有施以觀察勒戒之紀錄
      ，顯見其素行非佳，此有前述被告前案紀錄表在卷可稽，
      且被告因施用毒品犯行，經觀察勒戒之治療程序，猶不思
      悔悟，徹底戒除施用毒品之惡習，仍再犯本件施用毒品犯
      行，顯見被告染有毒癮惡習難以自拔，意志力甚為薄弱，
      惟被告施用毒品之犯行，本質上屬戕害自己身心健康之行
      為，尚未有嚴重破壞社會秩序或侵害他人權益之情形，且
      犯後坦承不諱之犯罪後態度等一切情狀，分別量處如主文
      所示之刑並定應執行刑，以示懲戒。
（三）扣案之海洛因驗餘淨重為0.82公克，係第一級毒品，扣案
      之甲基安非他命驗餘淨重則為0.06公克，均應依毒品危害
      防制條例第18條第1項前段之規定沒收銷燬之（鑑驗耗損
      之毒品，因已滅失，毋庸再予宣告沒收銷燬）。至上開包
      裝海洛因、甲基安非他命之包裝袋各1個，係用於包裹毒
      品之外包裝，以防毒品裸露、潮濕，便於攜帶施用，為供
      被告施用第一、二級毒品所用之物，扣案之吸食器2支亦
      為被告施用第二級毒品所用之物，且均屬被告所有等情，
      業據被告供承在卷，爰依刑法第38條第1項第2款規定沒收
      之。
據上論結，應依刑事訴訟法第273條之1第1項、第284條之1、第
299條第1項前段，毒品危害防制條例第10條第1項、第2項、第18
條第1項前段，刑法第11條前段、第55條、第47條第1項、第38條
第1項第2款、第51條第5款，判決如主文。
本案經檢察官李彥霖到庭執行職務
中    華    民    國   100    年    8     月    24    日
                  刑事第十七庭  法  官  楊雅清
以上正本證明與原本無異。
如不服本判決應於收受送達後10日內向本院提出上訴書狀，並應
敘述具體理由；其未敘述上訴理由者，應於上訴期間屆滿後20日
內向本院補提理由書（均須按他造當事人之人數附繕）「切勿逕
送上級法院」。
                                書記官  吳俊龍
中    華    民    國   100    年    8     月    24    日
附錄本案論罪科刑法條全文：
毒品危害防制條例第10條
施用第一級毒品者，處 6 月以上 5 年以下有期徒刑。
施用第二級毒品者，處 3 年以下有期徒刑。